臺灣臺北地方法院刑事判決　　　　　　100年度審易字第744號
公　訴　人　臺灣臺北地方法院檢察署檢察官
被　　　告　黃柏盛
上列被告因妨害名譽案件，經檢察官提起公訴（100 年度偵字第
21331 號），被告於本院審理中，就被訴事實為有罪之陳述，經
本院告知簡式審判程序意旨，並聽取公訴人及被告之意見後，本
院裁定依簡式審判程序審理，判決如下：
    主  文
黃柏盛公然侮辱人，處拘役拾伍日，如易科罰金，以新臺幣壹仟
元折算壹日。
    事  實
一、黃柏盛因替其兄黃勇傑之女友張雅華前往張雅華工作之鞋店
    所在即臺北市大安區○○○路○ 段55號之太平洋忠孝大廈處
    理地下室漏水問題，而與該大廈管理委員會總幹事彭光明發
    生口角爭執，竟基於侮辱之犯意，於民國100 年7 月15日18
    時58分許，在不特定人均得共見共聞之該大廈旁騎樓，以「
    幹你娘」之三字經公然辱罵彭光明而足以損其名譽；彭光明
    不甘受辱，遂於同年月18日報警處理，始查悉上情。
二、案經彭光明訴請臺灣臺北地方法院檢察署檢察官偵查起訴。
    理  由
一、程序部分：本件被告黃柏盛所犯係死刑、無期徒刑或最輕本
    刑為3 年以上有期徒刑以外之罪，其於審理中就被訴事實均
    為有罪之陳述，經本院告知簡式審判程序之旨，並聽取當事
    人意見後，本院依刑事訴訟法第284 條之1 、第273 條之1
    第1 項之規定，裁定進行簡式審判程序，合先敘明。
二、上開事實，業據被告於本院100 年12月27日之審理程序中坦
    承不諱，核與證人即告訴人彭光明於警詢及偵訊中之證詞相
    符，並有監視器錄影光碟、偵查中勘驗筆錄等件存卷可查，
    是被告上開於本院之任意性自白核與事實相符而可採信，本
    案事證已臻明確，被告犯行堪以認定，自應依法論科。
三、核被告所為，係犯刑法第309 條第1 項之公然侮辱罪。爰審
    酌被告不圖克制，口出穢語公然侮辱告訴人彭光明，缺乏尊
    重他人名譽之法治觀念，但終究年紀尚輕，難免一時衝動逞
    口舌之快，其犯後於本院坦承犯行並表達悔意，且當庭向告
    訴人道歉，態度尚可，惟仍未能取得告訴人之諒解，參酌告
    訴人當庭表達及公訴人之求刑意見（見本院上開審判筆錄）
    ，暨被告未曾受有期徒刑以上刑之宣告之素行、生活狀況、
    犯罪之動機、目的、手段、損害告訴人名譽程度等一切情狀
    ，量處如主文所示之刑，並諭知易科罰金之折算標準。
據上論斷，應依刑事訴訟法第284 條之1 、第273 條之1 第1 項
、第299 條第1 項前段，刑法第309 條第1 項、第41條第1 項前
段，刑法施行法第1 條之1 第1 項、第2 項前段，判決如主文。
本案經檢察官鄭堤升到庭執行職務。
中    華    民    國   100    年    12    月    30    日
                  刑事第二十一庭  法  官  吳勇毅
上正本證明與原本無異。
如不服本判決應於收受送達後10日內向本院提出上訴書狀，並應
敘述具體理由；其未敘述上訴理由者，應於上訴期間屆滿後20日
內向本院補提理由書（均須按他造當事人之人數附繕本）「切勿
逕送上級法院」。告訴人或被害人如對於本判決不服者，應具備
理由請求檢察官上訴，其上訴期間之計算係以檢察官收受判決正
本之日期為準。
                                  書記官  游秀珠
中    華    民    國   100    年    12    月    30    日
附錄本案論罪科刑法條：
中華民國刑法第309條
（公然侮辱罪）
公然侮辱人者，處拘役或 3 百元以下罰金。
以強暴犯前項之罪者，處 1 年以下有期徒刑、拘役或 5 百元以
下罰金。